【裁判字號】    97,簡上,20
【裁判日期】    970530
【裁判案由】    妨害兵役
【裁判全文】
臺灣花蓮地方法院刑事判決              97年度簡上字第20號
上  訴  人
即  被  告  甲○○
                      樓
上列上訴人即被告因妨害兵役案件，不服本院花蓮簡易庭民國96
年12月21日96年度花簡字第1049號之第一審判決（聲請簡易判決
處刑案號：96年度偵字第3910號），提起上訴，本院管轄之第二
審合議庭判決如下：
    主  文
上訴駁回。
田文峻緩刑貳年。
    事實及理由
一、本案經本院審理結果，認第一審判決依妨害兵役治罪條例第
    6條第1項第 4款之後備軍人意圖避免教育召集，無故逾應召
    期限 2日之規定罪，判處上訴人即被告田文峻（下稱被告）
    有期徒刑 2月，如易科罰金，以新臺幣（下同）1千元折算1
    日，認事用法及量刑均無不當，應予維持，並引用附件第一
    審簡易判決書記載之事實、證據及理由之記載。
二、被告上訴意旨略以：我認罪，但因為我太太林春香即將生產
    ，且我們還有分別為4歲、3歲之兒女要扶養，家中經濟來源
    是靠我打零工，平均每月賺 2萬元，我太太沒有上班，負責
    照顧小孩，如果我入監服刑，家庭生計會受影響，希望能判
    我緩刑等語。
三、原審以被告涉犯妨害兵役治罪條例第6條第1項第 4款之後備
    軍人意圖避免教育召集，無故逾應召期限 2日之規定罪，事
    證明確，復審酌刑法第57條所列之一切情狀，據以判處如前
    所述之刑，並諭知易科罰金之折算標準，量刑尚稱允當，被
    告上訴並無理由，固應駁回其上訴。惟按受 2年以下有期徒
    刑、拘役或罰金之宣告，而未曾因故意犯罪受有期徒刑以上
    刑之宣告，且認以暫不執行為適當者，得宣告2年以上5年以
    下之緩刑，其期間自裁判確定之日起算，刑法第74條第 1項
    第 1款定有明文。查被告未曾犯罪，有台灣高等法院被告前
    案紀錄表乙份附卷可參，其妻林春香懷孕34週，臨盆在即，
    家中尚有4歲之子田彥恩、3歲之女田燕妮需被告扶養，分別
    有被告庭呈之方景立婦產科診所 97年5月12日診斷證明書及
    全戶戶籍謄本各乙份附卷可佐，是本院認被告因一時失慮，
    偶罹刑典，事後坦承犯行，已知悔悟，諒其經偵審程序及刑
    之宣告後，應知警惕而無再犯之虞，且其為家中經濟支柱，
    已如前述，以暫不執行其刑為當，爰參酌檢察官之建議，予
    以宣告緩刑2年，用啟自新。
據上論斷，應依刑事訴訟法第455條之1第1項、第3項、第368條
、第373條，刑法第74條第1項第1款，判決如主文。
本案經檢察官李子春到庭執行職務。
中    華    民    國    97    年    5     月    30    日
                  刑事第一庭  審判長法官  張健河
                                  法  官  湯國杰
                                  法  官  蕭一弘
上列正本證明與原本無異。
本件不得上訴。
中    華    民    國    97    年    5     月    30    日
                                  書記官
附錄本案論罪科刑法條全文：
妨害兵役治罪條例第6條第1項第4款：
意圖避免教育召集或勤務召集，而有下列行為之一者，處三年以
下有期徒刑：
一、捏造免役、除役、轉役或免除召集原因者。
二、毀傷身體者。
三、拒絕接受召集令者。
四、應受召集，無故逾應召期限二日者。
五、使人頂替本人應召者。
無故不參加點閱召集，或意圖避免點閱召集，而有前項第一款至
第三款及第五款行為之一者，處一年以下有期徒刑、拘役或科新
臺幣九萬元以下罰金。
國民兵為避免應召集輔助軍事勤務犯第一項之罪者，處三年以下
有期徒刑。


司法院資訊處製作；財團法人民間司法改革基金會備份。
